Inventaris van het archief van de familie Berg, 1338-1977
Nationaal Archief, Den Haag
- Hoofdafdeling I: Archiefbescheiden van leden van de familie Berg en van leden van verwante families afzonderlijk, en archiefbescheiden aangaande de familie in haar geheel of meer familieleden tezamen
  - STUKKEN VAN LEDEN VAN DE FAMILIE BERG EN VAN LEDEN VAN VERWANTE FAMILIES, I.
    - LEDEN VAN DE FAMILIE BERG, A.
      - (XIIIe) ARNOLD ANNE DETLOF BERG (1895-1975), 37)
        - Stukken afkomstig van zijn echtgenote
          - Ingekomen brieven van persoonlijke en familiale aard., 601-613
            - Brieven in Nederland ingekomen van A.A.D. Berg tijdens diens reis om de wereld, 1937-1938, 609; 1 omslag
              Tussengevoegd waren steekkaarten met de opschriften:
              - Amerika-Japan, 18 aug.-29 sept. '37
              - Hongkong-Manilla-Bali, 4 oct.-22 oct.'37.
              - Australië, 27 oct.-25 dec. '37.
              - Ned.-Indië, Hongkong, Manilla, 29 dec. '37-17 febr. '38.
              - Brits-Indië, 21 febr.-30 maart '38 (Singapore, Bombay).
            - Brieven ingekomen van A.A.D. Berg, 1948-1960, 610; 1 pak
            - Brieven ingekomen van A.A.D. Berg, 1951-1953, 611; 1 omslag
            - Brieven ingekomen van verschillende verwanten, (ca. 1912-ca. 1961), 612; 1 omslag
            - Brieven ingekomen van verschillende verwanten, voornamelijk 1923-1926, 613; 1 pak
          - Tekening van een huis te Hilversum, (ca. 1913); 614; 1 stuk
          - Akte van verklaring betreffende haar identiteit, 1940; 615; 1 stuk
          - Testament, ten overstaan van notaris W. Groten te 's-Gravenhage, 1967; 616; 1 stuk
    - LEDEN VAN VERWANTE FAMILIES, B.
      - (VIIIa) BAGELAAR, 1)
        - aa. JAN BAGELAAR (1655-17..)
          Hij huwt op 1 januari 1686 AGNES VAN DEN VELDE (1660-1754)
          - Vers bij het huwelijk, 1686; 617; 1 katern
          - Aantekeningen over de dichtkunst en verzen, waaronder "De Christelijke Catechismus in 52 klinkdigten", (eind 17e eeuw); 618; 1 deel
            De "Christelijke Catechismus ..." is ook als drukwerk aanwezig (1694). 2 exemplaren.
          - Tekst van een verhandeling betreffende de eeuwwisseling, met verhandelingen en verzen van anderen dienaangaande, Druk werk., 1699-1700; 619; 1 band en 1 stuk
        - bb. MARIA BAGELAAR (1690-1720)
          Dochter van de vorigen. Ongehuwd.
          - Dagboek betreffende haar geestelijk leven. Afschrift, (eerste helft 18e eeuw)., 1720; 620; 4 aaneengehechte katernen
        - cc. JAN BAGELAAR (1695-1766)
          Zoon van de eerstgenoemden. Vader van Agatha Agnes (echtgenote van VIIIa). Hij huwt op 24 april 1726 ANNA VAN CAMPEN (1694-1761).
          - Tekst van een kerkelijke redevoering na het ontruimen van Sluis, door het Franse-leger, 1749; 621; 1 stuk
          - Vers op het overlijden van stadhouder Willem IV, 1751; 622; 1 stuk
          - Veilingcatalogus van zijn bibliotheek, 1764; 623; 1 katern
      - (VIIIb, IXa) GOLL, 2)
        - JOHAN GOLL VAN FRANCKENSTEIN (1722-1785)
          Vader van Amelia Maria (echtgenote van VIIIb) en van Catharina Johanna (echtgenote van IXa). Hij huwt op 23 februari 1747 MARIA WILKENS (1720-1777).
          - Onderhandse akte van décharge door zijn kinderen inzake het beheer van hun respectieve moederlijke erfdelen. Afschrift, (ca 1785). 1781; 624; 1 stuk
          - Stukken betreffende de onderhandse voorlopige scheiding en deling, de nadere voorlopige scheiding en deling ten overstaan van notaris C. van Homrigh te Amsterdam, en de scheiding en deling van zijn nalatenschap, 1785-1786; 625; 1 omslag
      - (IXa) CHANGUION, 3)
        - aa. PAUL CHANGUION (1733-1804)
          Vader van Jeanne Arendine (echtgenote van IXa). Hij huwt op 23 maart 1762 JEANNE MARIE DE BEAUFORT (1741-1800).
          - Stukken betreffende een tussen hem, als oud-secretaris der stad Vlissingen en het stadsbestuur voor de Hoge Raad gevoerd proces over een in 1763 gerezen geschil aangaande het door hem gevoerde financiële beheer, (1771), 1772; 626; 1 deel en 1 stuk
            Gedeeltelijk drukwerk.
          - Akte van beschrijving, ten overstaan van notaris A. Schippers Dz. te Middelburg, van zijn nalatenschap, 1804; 627; 1 deel
        - bb. PIERRE JEAN CHANGUION (1763-1820)
          Zoon van de vorigen. Hij huwt 1) ELISABETH JOHANNA MEINERS en 2) LOUISE C. VAN LELYVELD.
          - Aquarel van een ruiter, 1778; 628; 1 stuk
          - Dissertatie "De consulibus in Republica Batavia", 1786; 629; 1 deel
          - Rapport van hem, als voormalig gouverneur van Curaçao, aan de koning betreffende de overdracht van de kolonie aan Engeland in 1807, met bijlagen, 1805-1814. Gedrukt afschrift, 630; 1 katern
      - (Xh) DEDEL, 4)
        - aa. PIETER SAMUEL DEDEL (1766-1851)
          Vader van Margaretha (echtgenote van Xh). Hij huwt op 27 september 1789 JOHANNA ELISABETH BACKER (1770-1810).
          - Kwitantie betreffende de uitkering van een legaat uit zijn nalatenschap, 1851; 631; 1 stuk
            Vermoedelijk verminkte grosse.
        - bb. SALOMON DEDEL (1802-1887)
          Zoon van de vorigen. Hij huwt op 27 september 1833 AGNES MARIA BACKER (1803-1877).
          - Brief, ingekomen van W.E.J. Berg, betreffende de afwikkeling van de nalatenschap van M. Dedel, 1857; 632; 1 stuk
          - Aantekeningen betreffende zijn nalatenschap, 1888; 633; 1 stuk
      - (XIIa) LENTING, 5)
        - LAMBERTUS EDUARD LENTING (1822-1881).
          VADER VAN ARNOLDINE ADRIANA (echtgenote van XIIa). Hij huwt op 19 juni 1851 CHARLOTTE MARIA SCHEIDIUS (1830-1900).
          - Dissertatie "De Casparo Fagelio", 1849; 634; 1 deel
          - Recensieartikel betreffende het boek "Een groot volk dat zich verheft. De Vereenigde Staten in 1861", van A. de Gasparin, verschenen in de "Algemeene Konst- en Letterbode", 635; 1 stuk
          - "Verslag over Lees- en Leerboeken, die op de scholen in de gemeente Zutphen worden gebruikt". Rapport, met bijlagen, 1862-1863., 636; 1 omslag
          - Artikel "Karel van Egmond, hertog van Gelre, graaf van Zutphen (1529-1538)", Overdruk uit "Gedenkwaardigheden uit de geschiedenis van Gelderland"., 1875; 637; 1 deel
            3 exemplaren.
          - Brief, ingekomen van N.N. (onleesbaar) bij het huwelijk van zijn dochter en E.W. Berg, 1880; 638; 1 stuk
          - Onderhandse akte van scheiding en deling van zijn nalatenschap, 1882; 639; 1 stuk
          - Stukken betreffende de afwikkeling van de nalatenschap van zijn echtgenote, 1900-1901; 640; 1 omslag
      - (XIIIe) VAN KRETSCHMAR VAN VEEN, 6)
        - JACOB ADRIAAN VAN KRETSCHMAR VAN VEEN (1857-1931)
          Vader van Adrienne Louise Wilhelmine (echtgenote van XIIIe). Hij huwt op 5 augustus 1886 CLARA PEGGY VAN DE POLL (1864-1956).
          - Stukken betreffende de afwikkeling van zijn ongedeeld gebleven nalatenschap, 1956; 641; 1 omslag
          - Stukken afkomstig van zijn echtgenote
            - Ingekomen brieven., 642-648
              - Brieven van A.L.W. van Kretschmar in Zwitserland en te Parijs, 1912-1913, 642; 1 pak
              - Brieven van A. Sabatier te Parijs betreffende het verblijf aldaar van haar dochter, 1912-1913, 643; 1 omslag
              - Brieven van A.L.W. van Kretschmar van Veen, 1916-1922, 644; 1 omslag
              - Brief van A.A. Lenting, (ca. 1920), 645; 1 stuk
              - Brieven van A.L.W. van Kretschmar van Veen, 1923-1925, 646; 1 omslag
              - Brieven van A.L.W. van Kretschmar van Veen te Calcutta, 1926-1929, 647; 1 pak
              - Brieven van A.A.D. Berg, 1922-1926, 1935, 1945, 648; 1 omslag
            - Testamenten, ten overstaan van respectievelijk de notarissen W.W. Rutgers te Amsterdam en R. Remmelts te 's-Gravenhage, 1947, 1954, en onderhandse akte van codicil, 1949. Afschriften., 1947, 1949 en 1954; 649; 3 stukken
            - Stukken betreffende de afwikkeling van haar nalatenschap, 1956; 650; 1 omslag
  - STUKKEN AANGAANDE DE FAMILIE IN HAAR GEHEEL OF MEER FAMILIELEDEN TE ZAMEN, II.
    - STUKKEN AFKOMSTIG VAN BESTUURDERS VAN DE STICHTING "GESLACHT BERG", A.
      - Akte van oprichting, ten overstaan van notaris P.A. Lens te Utrecht, 1928. Afschrift met aantekeningen door W.E.J. Berg, 1940; met bijlagen, 1927-1928, [1927-1928, 1940]; 651; 1 omslag
      - Stukken betreffende het bestuur door W.E.J. Berg, 1935-1941; 652; 1 omslag
      - Stukken betreffende het bestuur door A.A.D. Berg, 1949-1968; 653; 1 omslag
      - Inventaris van het familiearchief, met lijst van andere aan de stichting behorende goederen, opgesteld door W.E.J. Berg, 1936, met bijlagen, 1936, (ca. 1968); met concept, (ca. 1935), met bijlagen, (ca. 1930), [ca. 1930, ca. 1935, 1936, ca. 1968; 654; 1 omslag
        De inventaris is in drie exemplaren, met onderling verschillende aantekeningen, aanwezig.
      - Brieven, ingekomen bij W.E.J., respectievelijk bij A.A.D. Berg, betreffende onderzoek in het familiearchief, 1937-1968; 655; 1 omslag
      - Aantekeningen betreffende het beheer van goederen, tot het bezit der stichting behorend, door W.E.J. en door A.A.D. Berg, (ca. 1939-ca. 1965); 656; 1 omslag
      - Onderhandse akte waarbij de directeur van de vereniging "Nederlandsch Economisch-Historisch Archief" verklaart stukken betreffende de firma Goll & Cie., 1779-1827, in bruikleen ontvangen te hebben, 1916; 657; 1 stuk
        Deze stukken zijn bij het N.E.H.A. beschreven geweest onder nr. K.A. 22. Zij zijn in 1977 met het archief herenigd. Zij zijn hierboven, met andere stukken, beschreven onder de nummers 90-91 en 162-163.
    - STUKKEN BETREFFENDE BIJZONDERE ONDERWERPEN, B.
      - Stukken betreffende de adeldom, 1.
        - Akte van inlijving van O.W.J. Berg en zijn nakomelingen bij de Nederlandse adel, 1825; 658; 1 charter
        - Stukken betreffende de rekesten van O.W.J. Berg aan de koning om inlijving bij de Nederlandse adel, 1820-1825, met inventaris van de overgelegde stukken, 1824., 659; 1 omslag
        - Missiven, ingekomen bij verschillende leden van de familie, van de minister van Justitie, betreffende registraties in het adelsregister, 1866-1908; 660; 1 omslag
      - Stukken van zakelijke aard: GRAFSTEDEN, 2.a
        - Stukken betreffende grafsteden in de Oude Kerk te Amsterdam, 1654, 1740-1860; 661; 1 omslag
          Een hierbij aanwezige lias is verbroken.
        - Stukken betreffende grafsteden op de begraafplaats bij de Diemerbrug te Amsterdam, 1812, 1833; 662; 2 stukken
        - Stukken betreffende grafsteden op de begraafplaats te Muiderberg, 1825-1951; 663; 1 omslag
      - HEERLIJKHEID VAN DUSSEN-MUILKERK (1338-1955), 2.b
        - STUKKEN VAN ALGEMENE AARD, b.1.
          - Brieven, b.1.1.
            - Brieven, ingekomen bij Laurens Buysero, ambachtsheer, respectievelijk bij zijn weduwe, betreffende bestuurs- en beheerszaken, met bijlage., 1663, 1679; 664; 3 stukken
            - Brief, ingekomen bij Iman Cau, ambachtsheer, van Cornelis van Brandwijk, rentmeester, over een overval door Franse dragonders, 1711; 665; 1 stuk
            - Brieven ingekomen bij, en minuten van stukken uitgegaan van W.E.J. Berg betreffende de overdracht van het archief van de heerlijkheid door het gemeentebestuur van Klundert, 1877-1878; 666; 1 omslag
              Een hierbij aanwezige lijst is afzonderlijk beschreven onder nummer 670.
          - Inventarissen, b.1.2.
            - Inventaris van stukken betreffende de ambachtsheerlijkheid en de Adriaan van Herlaar's hoeve, alsmede de kerk van de Dussen, Afschrift z.d. (ca. 1665), (1637); 667; 1 katern
              Deze inventaris is waarschijnlijk opgemaakt bij de overdracht door Hendrik Doedijns aan Pieter Helman. Het niet aanwezige, origineel heeft in de inventaris, die hierna onder nr. 668 beschreven wordt, het kenmerk "No. 12" gekregen. Van dit origineel, met dorsaal "No. 12", is in de hand van notaris J. van Deutecom-die ca. 1665 vele afschriften maakte-het onderhavige afschrift gemaakt. Een tweede afschrift, eveneens midden 17e eeuw, bevindt zich thans in: NA, Familiearchief Van Limborch-Van der Craght, inventaris (VROA, 1904) nr. 271. Het is niet duidelijk of dit laatste afschrift teruggaat op het origineel dan wel op het eerstgenoemde afschrift.
            - Inventaris van de stukken die bij de verkoop van de heerlijkheid door Johan Helman in zijn bezit waren, opgemaakt tussen. Afschrift?, 1663 en 1671; 668; 1 katern
              De overdracht van de stukken en de overdracht van de heerlijkheid hebben niet gelijktijdig plaats gevonden. Zie hierna, nr. 690.
              De onder het vorige nummer genoemde inventaris komt in deze inventaris voor onder "No. 12".
            - Inventaris door Dirk Elemans, ambachtsheer, met index., (ca. 1780); 669; 1 deel
            - Aantekeningen van Dirk Elemans ten behoeve van het opstellen van de inventaris, genoemd onder nr. 669, (z.d.); ---; 1 stuk
              Het stuk bevindt zich in het Rijksarchief in Noord-Brabant. Het is na onderhandse overdracht uit het gemeentearchief van Klundert geplaatst onder R.A. Klundert, nr. 350.
            - Inventaris van de stukken, berustende ten gemeentehuize van Klundert, betreffende de heerlijkheid, 1877; 670; 1 stuk
              Afgezonderd uit nr. 666.
            - Aantekeningen door W.E.J. Berg inzake de inhoud van twee trommels met stukken betreffende Dussen-Muilkerk, (ca. 1878); 671; 2 stukken
          - Kaart, b.1.3.
            - Kaart van het ambacht en omgeving, 1651; ---; 1 stuk
              Thans: NA, Kaartenafdeling, inventaris Hingman, nummer toegang ##, inv. nr. 1410.
              De kaart draagt de vermelding ten behoeve van de ambachtsheer gemaakt te zijn, en wordt genoemd in nr. 669. Zie ook de reproductie op p. 141.
        - STUKKEN BETREFFENDE BIJZONDERE ONDERWERPEN, b.2.
          - Rechten en bevoegdheden, b.2.1.
            - Verwerving en leenverband, b.2.1.a.
              - De heerlijkheid, 1)
                - Akten van belening door de heren van de Merwede, respectievelijk door het bestuur van de stad Dordrecht, bezitster van de heerlijkheid, met de ambachtsheerlijkheid, 1413-1772, met bijlagen,1590-1772, [1413/1590-1772; 672-684; 18 charters en 24 stukken
                - Akte van belening van jonkvrouw Jan van der Merwede en haar echtgenoot Jan van Herlaar, 1413, 672; 1 charter
                - Akte van belening van Brienen de Feyter, met bijlagen, 1590-1594, 1594, 673; 3 charters en 1 stuk
                - Charter, 1593, 673.1
                - Charter, 1594, 673.2
                - Overige stuk(ken) (niet apart geborgen), 673
                - Akte van belening van Jan de Feyter, met bijlage, 1597, 1600, 674; 2 charter
                - Akte van belening van Hendrik Doedijns, 1616, met afschrift, (ca. 1665) en bijlagen,1607, 1611[1607, 1611, 1616, (ca. 1665)], 675; 2 charters en 2 stukken
                - Charter, 1660, 675.1
                - Charter, 1607, 675.2
                - Overige stuk(ken) (niet apart geborgen), 675
                - Akte van belening van Pieter Helman, 1637, met afschrift, (ca. 1665) en bijlagen, 1635, 1637[1635, 1637, (ca. 1665)], 676; 1 charter en 3 stukken
                Een van de bijlagen is een gedrukt stuk met de aankondiging van de verkoop door Hendrik Doedijns, 1635. Van dit stuk zijn vier exemplaren aanwezig. Een van deze exemplaren heeft blijkens aantekeningen als proces-stuk gediend.
                - Akte van belening van (Johan) Helman, 1645, 677; 1 charter
                - Akte van belening van Laurens Buysero 1663, met bijlagen 1663-1664. Gedeeltelijk in of met authentieke afschriften door notaris J. van Deutecom te 's-Gravenhage, 1665[1663- 1665], 678, 678.1, 678.2; 2 charters en 10 stukken
                De grosse van de koopakte is in drie exemplaren aanwezig.
                - Charter, 1593, 678.1
                - Charter, 1594, 678.2
                - Overige stuk(ken) (niet apart geborgen), 678
                - Akte van belening van Elisabeth van Outshoorn, 1675, 679; 1 charter
                - Akte van belening van wijlen Adriaan Buysero, met bijlagen. 1681, 680; 1 charter en 2 stukken
                - Akte van belening van Elisabeth Catharina Buysero, 1681, 681; 1 charter
                - Akte van belening van Johan Iman Cau, 1720, 682; 1 charter
                - Akte van belening van Iman Pauw, 1772, 683; 1 charter
                - Akte van belening van Dirk Elemans, met bijlagen. 1772, 684; 1 charter en 6 stukken
                - Akte van koop door O.W.J. Berg uit de nalatenschap van Maria de Sel, weduwe van Dirk Elemans, 1815; 685; 1 stuk
                - Beschikking van G.S. van Noord-Brabant op een rekest van W.E. J. Berg, waarbij wordt toegestaan dat de heerlijkheid te zijnen name wordt geregistreerd, 1841; 686; 1 stuk
                - Uittreksel uit de akte van scheiding, ten overstaan van notaris P.C. Lasonder te Hilversum, van de nalatenschap van W.E.J. Berg, betreffende de toedeling van de heerlijkheid aan E.W. Berg, 1888; 687; 1 stuk
                - Uittreksel uit de akte van scheiding, ten kantore van notaris J. Lasonder te Hilversum, van de nalatenschap van E.W. Berg, betreffende de toedeling van de heerlijkheid aan W.E.J. Berg, 1908; 688; 1 stuk
                - Uittreksels uit het leenregister van de heerlijkheid van de Merwede, betreffende de ambachtsheerlijkheid van Dussen-Muilkerk in de periode 1413-1601, opgemaakt 1607. Afschrift, (ca. 1665) en grosse, 1665., [1413-1601, 1607, 1665]; 689; 2 stukken
                - Interlocutoire sententie van het Leenhof van Holland en sententie van het Hof van Holland in een proces tussen Johan Helman en Laurens Buysero, respectievelijk diens erfgenamen, als verkoper, respectievelijk koper van de ambachtsheerlijkheid, betreffende de inhoud en de uitvoering van de koopovereenkomst, 1671, 1682; 690.1, 690.2; 2 stukken
                - 1682, 690.1
                - 1671, 690.2
                - Aantekeningen door W.E.J. Berg betreffende de overgangen van het bezit van de heerlijkheid en van de tienden tussen leden van de familie, (midden 19e eeuw); 691; 1 stuk
              - Leengoederen binnen het ambacht, 2)
                - aa. Lenen van de grafelijkheid van Holland, mede als rechtsopvolger van de heren van Putten
                - Adriaan van Herlaar's hoeve, voor 1664. Akten van belening door de heer van Putten, respectievelijk de graaf, respectievelijk de Staten van Holland en West-Friesland met een hoeve land, groot 12 morgen, genaamd Adriaan van Herlaar's hoeve, met bijlagen., 1396-1645; 692-696; 6 charters en 2 stukken
                De naam wordt gebruikt vanaf de 16e eeuw.
                - Akte van belening van Jan van Mallant, 1396, 692; 1 charter
                Regest in: P. Ernsting en J.D. Winsemius (edd.), Regesten van oorkonden en akten voorkomende in de registers van de heren van Putten en Strijen, ('s-Gravenhage, 1969), nr. 407.
                - Akte van belening van Frederik van Herlaar, 1503, 693; 1 charter
                - Akte van belening van Hendrik Aertsz. Doedijns, 1637, 694; 1 charter
                - Akte van belening van Pieter Helman, met bijlage, 1636, en afschrift van de bijlage, (ca. 1663), 1637, 695; 2 charters en 1 stuk
                - Akte van belening van Johan Helman, 1645, met authentiek afschrift, door de notaris J. van Deutecom te 's-Gravenhage, 16631663, 1645, 696; 1 charter en 1 stuk
                Zie verder onder nummers 700-704.
                - Ponsenhoeve, voor 1664. Akten van belening door de Staten van Holland en West-Friesland met een hoeve land, groot 13 morgen, genaamd de Ponsenhoeve, met bijlagen, 1634-1645; 697-699; 5 charters en 2 stukken
                - Akte van belening van Philips de Flines, koopman te Amsterdam, met bijlage. 1634, 697; 2 charters
                - Akte van belening van Pieter Helman 1638, met bijlage, en met bijlagen, tevens betreffende de Wijngaardswerf, 1637, 1639 (in afschrift, ca. 1665), [1637-1639, 1665], 698; 2 charters en 2 stukken
                Zie ook nr. 727.
                - Akte van belening van Johan Helman, 1645, 699; 1 charter
                Zie verder onder nrs. 700-704.
                - Adriaan van Herlaar's hoeve en Ponsenhoeve, vanaf 1664. Akten van belening door de Staten van Holland en West-Friesland met de Adriaan van Herlaar's hoeve en de Ponsenhoeve, met bijlagen, 1664-1772; 700-704; 9 charters
                De lenen worden in de akten in enkele gevallen uitsluitend aangeduid met de volgnummers, die zij sinds 1664 in de leenregisters van Holland hebben, respectievelijk 307 en 308.
                - Akte van belening van Laurens Buysero, 1664, 700; 1 charter
                - Akte van belening van Elisabeth van Outshoorn, 1677, 701; 1 charter
                - Akte van belening van Elisabeth Catharina Buysero, 1683, met bijlagen, 1683, 1693, 702.1 - 702.3; 3 charters
                - 1693, 702.1
                - 1683 juni, 702.2
                - 1683 september, 702.3
                - Akte van belening van Iman Cau, 1718, 703; 1 charter
                - Akte van belening van Johan Iman Cau, met bijlage. 1735 2 charters (---) Akte van belening van Iman Pauw, 1772. 1 charter, 704
                Het charter bevindt zich in het Rijksarchief in Noord-Brabant.
                Zie Inleiding, p. 35-36.
                - Adriaan van Herlaar's hoeve en Ponsenhoeve, vanaf 1664. Akte waarbij de Staten van Holland en West-Friesland Dirk Elemans toestemming geven om bij uiterste wilsbeschikking over zijn leengoederen te beschikken, 1772; 705; 1 charter
                - Adriaan van Herlaar's hoeve en Ponsenhoeve, vanaf 1664. Akte van conversie van de hoeven door de Staten van Holland en West-Friesland van leen- in allodiaal goed, met akte van taxatie door schout en schepenen, 1772; ---; 1 charter en 1 stuk
                Deze stukken bevinden zich in het Rijksarchief in Noord-Brabant.
                - Adriaan van Herlaar's hoeve en Ponsenhoeve, vanaf 1664. Kwitantie van Cornelis van der Kop, procureur te 's-Gravenhage, inzake diens bemoeienissen bij de verwerving van de toestemming tot testeren en bij de conversie van de lenen, 1772; ---; 1 stuk
                Het stuk, dat een dorsaal kenmerk draagt, dat ontleend is aan nr. 669, bevindt zich in het Rijksarchief in Noord-Brabant: R.A. Klundert, nr. 348.
                - bb. Lenen van de heerlijkheid van de Lek
                - Acht morgen land in de Robrecht Brieninckshoeve (Zie ook nr. 807). Akten van belening door de heer van de heerlijkheid van de Lek met acht morgen land in de Robrecht Brieninckshoeve, 1632-1772; 706-715; 10 charters
                - Akte van belening van Johan Coenen, schout te Oosterhout, 1632, 706
                - Akte van belening van Pieter Helman, 1644, 707
                - Akte van belening van Johan Helman, 1645, 708
                - Akte van belening van Laurens Buysero, 1664, 709
                - Akte van belening van Elisabeth van Outshoorn, 1675, 710
                - Akte van belening van Adriaan Buysero, 1680, 711
                - Akte van belening van Elisabeth Catharina Buysero, 1681, 712
                - Akte van belening van Iman Cau, 1718, 713
                - Akte van belening van Johan Iman Cau, 1735, 714
                - Akte van belening van wijlen Gijsberta Elisabeth van der Beke, tevens akte van belening van Iman Pauw, 1772, 715
                - Drie kavels binnen de Wijngaardswerf. Akten van belening door de heer van de heerlijkheid van de Lek met de oostelijke helft van een stuk land van tien morgen, geheten de Wijngaardswerf, met retroacta, 1531-1551; 716-722; 9 charters
                - Akte van belening van Pieter Adriaansz, 1531, 716; 1 charter
                - Akte van belening van Cornelia Pieter Adriaansz. dochter met de helft, 1532, 717; 1 charter
                - Akte van belening van Rochus Pietersz. met de helft, 1532, 718; 1 charter